臺灣桃園地方法院刑事判決　　　　　94年度訴字第1267號
公　訴　人　臺灣桃園地方法院檢察署檢察官
被　　　告　甲○○
上列被告因違反毒品危害防制條例案件，經檢察官提起公訴（九
十四年度毒偵字第三○三二號）及移送併案審理（九十四年度毒
偵字第四二四七號），被告於本院準備程序時就被訴事實為有罪
之陳述，經告知簡式審判程序之旨，並聽取當事人之意見後，本
院合議庭裁定由受命法官獨任進行簡式審判程序，判決如下：
    主  文
甲○○連續施用第一級毒品，累犯，處有期徒刑拾月。扣案第一
級毒品海洛因陸包（合計淨重拾陸點陸貳公克）、內含有第一級
毒品海洛因殘渣之夾鍊袋柒只均沒收銷燬之；注射針筒共計陸拾
陸支均沒收。又連續施用第二級毒品，累犯，處有期徒刑肆月。
扣案第二級毒品甲基安非他命貳包（合計毛重零點伍玖捌公克）
沒收銷燬之；玻璃球吸食器組、削尖吸管壹支均沒收。應執行
有期徒刑壹年。扣案第一級毒品海洛因陸包（合計淨重拾陸點陸
貳公克）、第二級毒品甲基安非他命貳包（合計毛重零點伍玖捌
公克）、內含有第一級毒品海洛因殘渣之夾鍊袋柒只均沒收銷燬
之；注射針筒共計陸拾陸支、玻璃球吸食器組及削尖吸管壹支
均沒收。
    事  實
一、甲○○前於民國八十一年間因違反肅清煙毒條例案件，經本
    院於八十一年九月三十日以八十一年度訴字第五三七號判處
    有期徒刑三年五月確定入監服刑，雖經假釋出監，然因其於
    假釋期間違反相關規定，假釋因而遭撤銷，尚餘殘刑一年六
    月二十八日，又於八十四年間再度因違反肅清煙毒案件經本
    院於八十四年八月二十九日以八十四年度訴字第一一二九號
    判處有期徒刑三年二月、七月，應執行有期徒刑三年八月確
    定，並與上開殘刑接續執行，嗣於八十七年三月十一日假釋
    出監，然又因其於假釋期間違反相關規定而遭撤銷假釋，入
    監服刑，所餘殘刑二年三月五日於九十一年十月二十七日執
    行完畢。
二、甲○○另因施用毒品案件，經本院於八十八年五月十二日以
    八十八年度毒聲字第二七七○號裁定令入勒戒處所，施以觀
    察、勒戒後，認其有繼續施用傾向，故本院於八十八年六月
    三日以八十八年度毒聲字第三二二六號裁定令入戒治處所施
    以強制戒治，嗣因戒治成效經評定為合格，本院復於八十八
    年十月八日以八十八年度毒聲字第五八五一號裁定其停止戒
    治，所餘戒治期間付保護管束，惟因其於保護管束期間未遵
    守相關規定，嗣經本院於八十九年一月二十一日以八十九年
    度毒聲字第四七六號裁定撤銷停止戒治處分，令其入戒治處
    所施以強制戒治，甫於八十九年十二月六日執行完畢而出所
    。詎其仍不知悔改，復分別基於施用第一級毒品海洛因及第
    二級毒品甲基安非他命之概括犯意，於前開強制戒治執行完
    畢後之五年內即自九十四年一月間某日某時起至同年七月一
    日下午某時止，在桃園市○○街八三號三○六室、桃園縣蘆
    竹鄉新興村新興六七號、桃園縣桃園市○○路○段三四二號
    五樓之六及桃園縣桃園市○○路二○三號六樓等處，連續分
    別施用第一級毒品海洛因及第二級毒品甲基安非他命多次。
    嗣為警分別於：
  (一)九十四年一月十一日下午五時許，在桃園縣桃園市○○街八
    三號三○六室查獲，並扣得第一級毒品海洛因四包（合計淨
    重十三點四八公克）第二級毒品甲基安非他命一包（毛重零
    點二四一公克）、甲○○所有預備供施用第一級毒品所用之
    注射針筒七支及預備供施用第二級毒品甲基安非他命所用削
    尖吸管一支、玻璃球吸食器一組。
  (二)九十四年三月二十五日下午五時四十五分許，在桃園縣蘆竹
    鄉新興村六七號查獲，並扣得第一級毒品海洛因二包（合計
    淨重三點一四公克）、第二級毒品甲基安非他命一包（毛重
    零點三五七公克）、內含有第一級毒品海洛因殘渣之夾鍊袋
    七只，及甲○○所有已使用過之注射針筒十二支（起訴書誤
    載為二十支）及預供其施用第一級毒品海洛因使用之注射針
    筒四十五支（起訴書誤載為二十五支）、預備供其施用第二
    級毒品甲基安非他命使用之吸食器一組。
  (三)九十四年七月一日晚間八時許，在桃園縣桃園市○○路○段
    三四二之五號五樓之六查獲，並扣得甲○○所有預備供施用
    第一級毒品海洛因所用之注射針筒二支及預供施用第二級毒
    品甲基安非他命所用之吸食器一組，始悉上情。
三、案經桃園縣政府警察局桃園分局報請臺灣桃園地方法院檢察
    署檢察官偵查起訴及桃園縣政府警察局桃園分局報告臺灣桃
    園地方法院檢察署檢察官起訴及移送併案審理。
    理  由
一、訊之被告甲○○對有於上揭時、地，連續分別多次施用第一
    級毒品海洛因及施用第二級毒品甲基安非他命之犯罪事實，
    於本院審理時坦承不諱，而被告於上揭時、地為警查獲時所
    採集之尿液經送驗結果，確均呈嗎啡類毒品及甲基安非他命
    類毒品陽性反應，此有臺灣尖端先進生技醫藥股份有限公司
    所出具之濫用藥物檢驗報告共三紙在卷足憑。另警方於上開
    時、地，自被告其身上起出之內含有不明白色粉末之夾鍊袋
    六包及不明白色結晶體之夾鍊袋共二包，經分別送鑑結果，
    該不明白色粉末確為第一級毒品海洛因，而不明白色結晶物
    則第二級毒品甲基安非他命無訛，有法務部調查局九十四年
    二月十五日調科壹字第○八○○○八八五七號及九十四年六
    月九日調科壹字第○八○○○九二八○號鑑定通知書各一紙
    及行政院衛生署管制藥品管理局九十四年五月十二日管檢字
    第○九四○○○四○一二號檢驗成績書及九十四年五月十六
    日管檢字0000000000號檢驗成績書各一紙附卷可
    稽。此外，復有被告所有用以施用第一級毒品海洛因所用之
    注射針筒共六十六支、內含有第一級毒品海洛因殘渣之夾鍊
    袋七只及預備供施用第二級毒品甲基安非他命所用之吸食器
    三組及削尖吸管一支扣案可佐。復參以施用毒品者，多已成
    癮，於未徹底戒斷毒癮前，必會反覆施用，此為社會大眾所
    周知，參酌被告前已有施用毒品前科，雖曾經強制戒治，惟
    竟再次施用毒品，顯見其已成癮而未戒斷，是被告於本院審
    理時供承：自九十四年一月間某日某時起至九十四年七月一
    日下午某時許止連續分別多次施用第一級毒品海洛因及第二
    級毒品甲基安非他命等情，與常情相符，堪信屬實。綜上，
    堪認被告自白與事實相符，應可採為本案論罪科刑之基礎。
    而被告前曾因施用毒品案件，經本院於八十八年五月十二日
    以八十八年度毒聲字第二七七○號裁定令入勒戒處所，施以
    觀察、勒戒後，認其有繼續施用傾向，是本院於八十八年六
    月三日以八十八年度毒聲字第三二二六號裁定令入戒治處所
    施以強制戒治，嗣因戒治成效經評定為合格，本院於八十八
    年十月八日以八十八年度毒聲字第五八五一號裁定其停止戒
    治，所餘戒治期間付保護管束，惟因其於保護管束期間未遵
    守相關規定，故本院復於八十九年一月二十一日以八十九年
    度毒聲字第四七六號裁定撤銷停止戒治處分，令其入戒治處
    所施以強制戒治，甫於八十九年十二月六日執行完畢而出所
    等情，有臺灣高等法院被告前案紀錄表一紙在卷足憑，從而
    被告於前揭強制戒治執行完畢後五年內再犯本案，檢察官予
    以起訴，於法要無不合。綜上所述，本件事證明確，被告犯
    行洵堪認定，應依法論科。
二、按海洛因、甲基安非他命分屬毒品危害防制條例第二條第二
    項第一、二款所定之第一級毒品及第二級毒品。是核被告所
    為，係犯毒品危害防制條例第十條第一項之施用第一級毒品
    及第二項之施用第二級毒品罪。其施用第一級毒品海洛因、
    第二級毒品甲基安非他命前後持有第一級毒品海洛因、第二
    級毒品甲基安非他命之犯行，應為施用第一級毒品海洛因及
    第二級毒品甲基安非他命所吸收，不另論罪。又其先後分別
    多次施用第一級毒品海洛因及第二級毒品甲基安非他命之犯
    行，時間均緊接，且方法相同，又均觸犯構成要件相同之罪
    ，均為連續犯，應均依刑法第五十六條之規定，各以一罪論
    ，並均加重其刑。另臺灣桃園地方法院檢察署於九十四年九
    月二十八日以乙○惟仁九四毒偵四二四七字第二一○四三號
    函移送併案審理被告違反毒品危害防制條例部分，既與起訴
    事實有連續犯之裁判上一罪關係，已如前述，本院自應併予
    審究，附此敘明。被告所犯上開二罪間，犯意各別，罪名不
    同，應分論併罰之。末查，被告前曾於因肅清煙毒條例案件
    ，經本院於八十一年九月三十日以八十一年度訴字第五三七
    號判處有期徒刑三年五月確定入監服刑，嗣經假釋出監後，
    因其於假釋期間違反相關規定，經撤銷假釋後，尚餘殘刑一
    年六月二十八日，又於八十四年間再因肅清煙毒案件經本院
    於八十四年八月二十九日以八十四年度訴字第一一二九號判
    處有期徒刑三年二月、七月，應執行有期徒刑三年八月確定
    ，並與上開殘刑接續執行，嗣於八十七年三月十一日假釋出
    監，然又因於假釋期間違反相關規定而遭撤銷假釋，入監服
    刑，甫於九十一年十月二十七日執行完畢出監乙節，此有臺
    灣高等法院被告前案紀錄表一紙在卷足憑，從而其於有期徒
    刑執行完畢後，五年內再犯本件有期徒刑以上之罪，為累犯
    ，應依刑法第四十七條規定，加重其刑。並遞加重之。爰審
    酌被告坦承犯行，並表示悔改之意，犯後態度良好，犯罪之
    動機及目的在於追求刺激，曾施用毒品並經強制戒治，仍未
    能革除惡習，復施用毒品，足見其戒毒意志不堅，與所生危
    害等一切情狀，分別量處如主文所示之刑，並定其應執行之
    刑。
三、沒收部分：
  (一)扣案之第一級毒品海洛因六包（合計淨重十六點六二公克）
    、第二級毒品甲基安非他命二包（合計毛重零點五九八公克
    ），為當場查獲之毒品，應依刑法第十八條第一項前段宣告
    沒收並諭知銷燬。另扣案內含有第一級毒品海洛因殘渣之夾
    鍊袋七只，雖均未經鑑驗，然被告坦承前揭夾鍊袋均係其所
    施用第一級毒品海洛因後所留，而其為警查獲時所採集之尿
    液，經送驗結果，確呈嗎啡陽性反應，已如前述，足徵前揭
    殘渣確係為第一級毒品海洛因無訛，惟因該夾鍊袋內之第一
    級毒品海洛因殘渣，量微無法秤重亦無法與夾鍊袋析離，是
    應併依同條例第十八條第一項前段規定宣告沒收並諭知銷燬
    。
  (二)另其餘扣案之注射針筒六十六支、玻璃球吸食器組、削尖
    吸管一支均為被告所有，分別係供其施用第一級毒品海洛因
    或預供其施用第一級毒品海洛因及第二級毒品甲基安非他命
    所用之物，業據被告陳明在卷，是爰依刑法第三十八條第一
    項第二款規定宣告沒收之。
據上論斷，應依刑事訴訟法第二百七十三條之一第一項、第二百
九十九條第一項前段，毒品危害防制條例第十條第一項、第二項
、第十八條第一項前段，刑法第十一條、第五十六條、第四十七
條、第五十一條第五款、第三十八條第一項第二款，判決如主文
。
本案經檢察官廖先志到庭執行職務。
中　 華　 民　　國　  九十四   年　十二  月　 二十七   日
                臺灣桃園地方法院刑事第十庭
                            法　官　柯姿佐
以上正本證明與原本無異。
如不服本判決，應於判決送達後10日內向本院提出上訴狀（應附
繕本），上訴於臺灣高等法院。
　　　　　　　　　　　　　　書記官　張淑芬
中　華　民　　國　九十四   年　  十二　  月　二十八   日
附錄論罪科刑法條
毒品危害防制條例第10條
施用第一級毒品者，處 6 月以上 5 年以下有期徒刑。
施用第二級毒品者，處 3 年以下有期徒刑。
